臺灣臺北地方法院刑事判決　　　　　　 100年度審易字第72號
公　訴　人　臺灣臺北地方法院檢察署檢察官
被　　　告　黃宗秀
上列被告因恐嚇案件，經檢察官提起公訴（100年度偵緝字第811
號），本院判決如下：
    主    文
黃宗秀犯恐嚇危害安全罪，處拘役肆拾日，如易科罰金，以新台
幣壹仟元折算壹日。
    事    實
一、黃宗秀與吳碧寧係鄰居關係，分別居住於臺北市○○區○○
    路7 段76巷16號之4 樓與5 樓。黃宗秀於民國100 年1 月29
    日下午1 時27分許，因懷疑5 樓住戶吳碧寧有製造噪音之行
    為，即持木棍1 支上樓找吳碧寧理論，雙方發生口角爭執，
    站於4 至5 樓樓梯間之黃宗秀竟基於恐嚇危害安全之犯意，
    以「操你媽的B ，你們一天到晚吵什麼吵，你有種你給我下
    來」等語（涉犯公然侮辱罪部分未據告訴），同時持手中之
    棍子指向站在5 樓門口之吳碧寧比劃揮動，以此種加害身體
    之方式恐嚇吳碧寧，使告訴人吳碧寧心生畏怖，致生危害於
    安全。
二、案經吳碧寧訴請臺北市政府警察局文山第一分局報請臺灣臺
    北地方法院檢察署檢察官偵查起訴。
    理    由
一、證據能力部分：
    按被告以外之人於審判外之陳述，雖不符刑事訴訟法第159
    條之1 至第159 條之4 之規定，而經當事人於審判程序同意
    作為證據，法院審酌該言詞陳述或書面陳述作成時之情況，
    認為適當者，亦得為證據；當事人、代理人或辯護人於法院
    調查證據時，知有刑事訴訟法第159 條第1 項不得為證據之
    情形，而未於言詞辯論終結前聲明異議者，視為有前項之同
    意，刑事訴訟法第159 條之5 第1 項、第2 項分別定有明文
    。經查，本判決下列所引用之被告以外之人於審判外之陳述
    ，檢察官、被告於本院言詞辯論終結前均未聲明異議，本院
    審酌各該證據資料製作時之情況，尚無違法不當及證明力明
    顯過低之瑕疵，亦認為以之作為證據應屬適當，揆諸前開規
    定，認有證據能力，合先敘明。
二、認定犯罪事實所根據之證據及理由：
    訊據被告固供認有於前揭時、地與告訴人發生口角爭執並持
    木棍指向告訴人比劃，惟矢口否認有何恐嚇之犯行，辯稱：
    伊並沒有對告訴人恫稱「操你媽的B ，你們一天到晚吵什麼
    吵，你有種你給我下來」，伊是說「有種等我去叫警察來」
    云云（見本院卷第27頁）。經查：
（一）上揭事實，業據被告供承有於前揭時、地與告訴人發生口
      角爭執並持木棍指向告訴人比劃，並據證人即告訴人吳碧
      寧於偵訊及本院審理時證述明確（見100 年度偵字第6969
      號卷第20至21頁、100 年度偵緝字第811 號卷第26 至28
      頁、本院卷第30頁背面至第32頁背面），且有監視影光碟
      1 份及翻拍照片8 張（見100 偵6969卷第7 至8 頁背面）
      在卷可佐。
（二）經本院勘驗上開監視錄影光碟結果：「本光碟並無聲音，
      是彩色畫面，時間13時27分38秒許起，被告手持木棍上樓
      ，先用木棍敲告訴人鐵門數下，再用手敲鐵門數下，後來
      走下樓過程中，告訴人開門，被告於4 、5 樓樓梯間與告
      訴人開始互相叫罵，過程中被告有持木棍敲樓梯扶手鐵干
      一下，隨後用手指向告訴人比劃，等雙方叫罵完後，被告
      下樓，告訴人欲關門，隨後又開門，告訴人復朝樓下向被
      告比劃叫罵，被告復上樓之至4 、5 樓間之樓梯間，開始
      與告訴人互相叫罵，叫罵過程中，被告有手持木棍比劃，
      該比劃並非是作勢要打告訴人，而是邊罵邊持木棍指向告
      訴人比劃。」等情，有勘驗筆錄在卷可稽（見本院卷第26
      頁背面至27頁），佐以證人即告訴人吳碧寧之上開上述，
      足證被告確有與告訴人口角爭執時，持木棍指向告訴人比
      劃並稱「你有種你給我下來」等語，應堪認定。
（三）被告雖以前詞置辯，惟證人吳碧寧於本院審理時，經具結
      以擔保其陳述之真實性，且經檢察官、被告交互詰問之直
      接審理結果，其證言並無瑕疵可指，且主要情節與其偵訊
      之證述及監視錄影光碟互核相符，而觀其作證之整體過程
      ，亦足使本院確信其證詞為真正。佐以被告主動持木棍找
      告訴人理論，並敲告訴人家門數下，其與告訴人爭執時並
      持木棍指向告訴人比劃，由此客觀過程觀之，告訴人指稱
      被告向其恫稱「你有種你給我下來」等語，尚與常情無違
      ，應可採信。是被告此部分之辯解，與事實不符，不足採
      信。
（四）綜上，被告之辯解與事實不符，尚難憑採。本案事證明確
      ，被告犯行洵堪認定，應依法論科。
三、論罪科刑之理由：
（一）按刑法所定恐嚇，凡一切之言語、舉動足以使他人生畏懼
      心者，均包含在內（最高法院22年上字第1310號判例參照
      ）。查被告與告訴人口角爭執時，持木棍指向告訴人比劃
      並稱「你有種你給我下來」等語，其上揭言語並比劃木棍
      之舉動，衡諸一般社會通念綜合以觀，實已足使告訴人心
      生畏怖，且告訴人於偵訊及審理時亦證稱其對被告上揭行
      為深感畏懼，足認被告係以上揭加害生命、身體之舉動，
      使告訴人生畏懼之心，致生危害於安全。核被告所為，係
      犯刑法第305 條之恐嚇危害安全罪。
（二）爰審酌被告與告訴人為鄰居關係，僅因細故即持木棍恐嚇
      相向，且犯後否認犯行，實不足取，併參酌其犯罪之動機
      、目的、手段及公訴人求刑等一切情狀，量處如主文所示
      之刑，並諭知易科罰金之折算標準，以資懲儆。至被告持
      供恐嚇用之木棍1 支並未扣案，並無證據證明現仍存在，
      且非違禁物或依法應沒收之物，為免執行困難，爰不予宣
      告沒收，附此敘明。
三、應適用之法條：依刑事訴訟法第299 條第1 項，刑法第305
    條、第41條第1 項前段，刑法施行法第1 條之1 第1 項、第
    2 項前段，判決處刑如主文。
本案經檢察官鄭東到庭執行職務。
中    華    民    國   100    年    12    月    22    日
                  刑事第二十庭  法  官  顧正德
以上正本證明與原本無異。
如不服本判決應於收受送達後10日內向本院提出上訴書狀，並應
敘述具體理由；其未敘述上訴理由者，應於上訴期間屆滿後20日
內向本院補提理由書（均須按他造當事人之人數附繕本）「切勿
逕送上級法院」。告訴人或被害人如對於本判決不服者，應具備
理由請求檢察官上訴，其上訴期間之計算係以檢察官收受判決正
本之日期為準。
                                書記官  郭錦賢
中    華    民    國   100    年    12    月    22    日